臺灣高雄地方法院刑事判決　　　　　 94年度交簡上字第192號
上　訴　人　甲○○
即　被　告
上列上訴人因公共危險案件，不服本院交通法庭94年度交簡字第
1982號中華民國94年7 月29日第一審簡易判決（聲請簡易判決處
刑案號：臺灣高雄地方法院檢察署94年度偵字第125052號），提
起上訴，本院依簡式審判程序審理，判決如下：
    主  文
原判決撤銷。
甲○○服用酒類，不能安全駕駛動力交通工具而駕駛，累犯，處
有期徒刑肆月，如易科罰金，以參佰元折算壹日。
    事  實
一、甲○○前於民國89年間因妨害公務案件，經本院以90年度雄
    簡字第824 號判決有期徒刑3 月，如易科罰金以300 元折算
    一日，因不服原判決上訴，復於90年1 月1 日撤回上訴確定
    ，並於91年1 月15日易科罰金執行完畢。詎仍不知悔改，於
    民國94年5 月10日晚間7 時許起，在高雄市旗津區某處及其
    址設高雄市三民區○○○路487 巷9 號之住處飲酒，於同日
    晚間9 時許酒畢，明知其服用酒類，控制力及注意力已達不
    能安全駕駛動力交通工具之程度，詎仍於翌日上午8 時許，
    駕駛車牌號碼X4-392號，屬於動力交通工具之營業用大貨車
    （下稱前揭車輛），沿高雄縣仁武鄉○○路西往東（聲請簡
    易判決處刑書誤載為「南往北」）方向行駛，嗣於同日上午
    8 時30分許，途經仁雄路、八德西路口，準備左轉（聲請簡
    易判決處刑書誤載為「右轉」）八德西路，適有葉振宏駕駛
    車牌號碼E3-0613 號自用小客車，沿八德西路北往南方向行
    駛，在該處停等紅燈，甲○○因與另1 輛車牌號碼不詳之大
    貨車爭道，但酒後反應及控制方向之能力變差，致前揭車輛
    跨越雙黃線駛入對向車道，左側護欄撞及葉振宏所駕車輛左
    後保險桿。嗣為警前往處理並予檢測，得知甲○○呼氣酒精
    濃度含量達每公升含0.76毫克後，始發現上情。
二、案經高雄縣政府警察局仁武分局移送臺灣高雄地方法院檢察
    官察官偵查後，聲請以簡易判決處刑。
    理  由
一、本件上訴人即被告甲○○（以下簡稱被告）所犯係死刑、無
    期徒刑、最輕本刑為3 年以上有期徒刑以外之罪，其於準備
    程序中就被訴事實為有罪之陳述，經法官告知簡式審判程序
    之旨，並聽取公訴人、被告之意見後，本院認為適宜進行簡
    式審判程序，由合議庭裁定改依簡式審判程序審理，合先敘
    明。
二、上揭事實，業據被告於本院審理時坦承不諱，核與證人葉振
    宏於警詢之證述相符，並有酒精濃度測試單、刑法第185 條
    之3 案件測試觀察紀錄表、道路交通事故現場圖各1 紙、道
    路交通事故現場調查報告表1 份、舉發違反道路交通管理事
    件通知單1 紙、現場蒐證照片4 張附卷可稽，參以依醫學實
    驗證明所得經驗法則，對於吐氣酒精濃度達每公升0.25毫克
    以上時，將使駕駛人產生複雜之技巧障礙、駕駛能力變壞之
    行為表現，肇事比率比一般未飲酒時高出2 倍，而吐氣酒精
    濃度達每公升0.5 毫克以上時，將使駕駛人產生平衡感與判
    斷力障礙升高，肇事比率比一般未飲酒時高出10倍，甚而如
    吐氣酒精濃度達每公升0.75毫克時，駕駛人將產生明顯酒醉
    、步履蹣跚之行為狀態，其肇事比率比一般高25倍，達吐氣
    酒精濃度達每公升1 毫克時，將造成中度中毒，有步態不穩
    、噁心、嘔吐、精神混惑不清狀態（參見蔡志中著，對飲酒
    不能安全駕駛之執法研究，司法院第46期業務研究會講義）
    ，而本件被告呼氣酒精濃度含量達每公升含0.76毫克，此有
    酒精濃度測試單1 紙在卷可佐，揆諸上揭關於駕駛人酒後駕
    車行為表現之研究報告，可認被告因飲酒已足產生明顯酒醉
    、步履蹣跚之行為狀態竟仍駕車，甚而撞及葉振宏駕駛之自
    用小客車，顯已達不能安全駕駛動力交通工具之程度至明。
    綜上證據，足見被告上開自白，核與事實相符，應堪採信。
    從而，本案事證明確，被告犯行，洵堪認定。
二、核被告所為，係犯刑法第185 條之3 服用酒類致不能安全駕
    駛動力交通工具而駕駛罪。查被告前於民國89年間因妨害公
    務案件，經本院以90年度雄簡字第824 號判決有期徒刑3 月
    ，如易科罰金以300 元折算1 日，因不服原判決上訴，復於
    90 年1月1 日撤回上訴確定，並於91年1 月15日易科罰金執
    行完畢，此有臺灣高等法院被告前案紀錄表及臺灣高雄地方
    法院檢察署刑案查註紀錄表各1 份在卷足憑，其於受有期徒
    刑執行完畢後5 年內，再犯本件有期徒刑以上之罪，為累犯
    ，應依刑法第47條之規定加重其刑。原審以被告之公共危險
    犯行，事證明確，並審酌被告於偵訊時供稱「沒喝反而不安
    全」等語，認被告輕忽法令且顯無悔意等一切情狀，予以論
    罪科刑，固非無見；惟被告於本院審理時已坦承其確有飲酒
    已達不能安全駕駛程度而仍駕車之行為，不再就其犯行飾詞
    狡辯，並表示其於偵查中稱「沒喝反而不安全」等語，係因
    其患有「酒精戒斷症候群」，酒癮發作時如不飲酒將產生意
    識模糊及抽筋等症狀，並提出長庚紀念醫院高雄分院診斷證
    明書1 紙附卷供參，足認被告於偵查中所述並非全然無據，
    亦可認被告於偵查中供稱「沒喝反而不安全」等語尚非出於
    藐視法令之態度，而被告於上訴意旨狀中更就其不善言詞致
    檢察官誤會表達抱歉之意，綜上等情，顯見被告於本院審理
    時已有悔意，原審未及審酌上情，乃事所難能，惟原審判決
    量刑之基礎既有變更，被告執此上訴，即屬可取，為有理由
    ，自應由本院就原判決量刑部分予以撤銷改判，以符罪責。
    爰審酌被告酒後已達不能安全駕駛狀態，猶貿然駕車，對其
    他用路人之安全構成極大威脅，並因而肇事，誠屬可議，惟
    幸未造成他人傷亡，並念及其犯後坦承犯行，態度尚屬良好
    等一切情狀，量處如主文所示之刑，並諭知易科罰金之折算
    標準，以資懲儆。
據上論斷，應依刑事訴訟法第455 條之1 第1 項、第3 項、第36
9 條第1 項前段、第299 條第1 項前段、第273 條之1 第1 項，
刑法第185 條之3 、第47條、第41條第1 項前段，罰金罰鍰提高
標準條例第2 條，判決如主文。
本案經檢察官洪期榮到庭執行職務。
中　　華　　民　　國　　94　　年　　11　　月　　9 　　日
                  交通法庭    審判長法　官  施柏宏
                  　　　　　　　　　法　官　洪能超
                 　　　　　　　　　 法  官  林書慧
不得上訴。
                                書記官  鍾錦祥
中　　華　　民　　國　　94　　年　　11　　月　　9 　　日
附錄本件論罪科刑法條：
刑法第185 條之3
服用毒品、麻醉藥品、酒類或其他相類之物，不能安全駕駛動力
交通工具而駕駛者，處1 年以下有期徒刑、拘役或30,000元以下
罰金。
